【裁判字號】    99,抗,4
【裁判日期】    990531
【裁判案由】    本票裁定
【裁判全文】
臺灣基隆地方法院民事裁定                 99年度抗字第4號
抗  告  人  乙○○
相  對  人  甲○○
上列當事人間聲請准許本票票款強制執行事件，抗告人對於中華
民國99年１月20日本院99年度司票字第32號第一審裁定提起抗告
，本院第二審合議庭裁定如下：
    主  文
抗告駁回。
抗告程序費用新臺幣壹仟元由抗告人負擔。
    理  由
一、本件相對人於原審法院主張：渠執有抗告人簽發附表所示之
    本票乙張，並免除作成拒絕證書，詎於到期後經提示，竟未
    獲付款等情，故依票據法第0123條聲請裁定許可強制執行等
    語。並提出附表所示之本票原本乙張為證。
二、原審法院以：抗告人之主張，業據渠提出附表所示之本票原
    本乙張為證，核與票據法第0123條之規定相符，故裁定予以
    准許。
三、抗告意旨略以：如附表所示之本票雖係渠簽發交予相對人，
    惟渠與相對人間並無實質之債務及借貸關係，且相對人未經
    渠同意擅自填寫到期日，已涉偽造有價證券罪嫌，為此提起
    抗告，請廢棄原裁定等語。
四、按「本票執票人，依票據法第0123條規定，聲請法院裁定許
    可對發票人強制執行，係屬非訟事件，此項聲請之裁定，及
    抗告法院之裁定，僅依非訟事件程序，以審查強制執行許可
    與否，並無確定實體上法律關係存否之效力，如發票人就票
    據債務之存否有爭執時，應由發票人提起確認之訴，以資解
    決。」（參見最高法院57年臺抗字第76號判例）。
五、查相對人主張：其執有抗告人簽發附表所示之本票乙紙，並
    免除作成拒絕證書，詎於到期後經提示，竟未獲付款，故依
    票據法第0123條聲請裁定許可強制執行等情，業據渠提出附
    表所示之本票乙張為證，經原審法院審核該張本票具備票據
    法規定之法定應記載事項，為有效之本票，從而裁定予以准
    許，並無不合。至於抗告意旨所稱之內容，依上開判例意旨
    ，係實體法上之爭執，應由抗告人另提起民事訴訟，以資解
    決，非本件非訟程序所得加以審究，抗告人執此提起抗告，
    求予廢棄原裁定，為無理由，應予駁回。
六、依非訟事件法第21條第２項、第24條第１項、第46條，民事
    訴訟法第495條之１第１項、第449條第１項、第78條，裁定
    如主文。
中    華    民    國    99    年    5     月    31    日
                  民事庭審判長法  官  蔡聰明
                              法  官  邰婉玲
                              法  官  林金發
一、以上正本證明與原本無異。
二、本裁定除以適用法規顯有錯誤為理由外，不得再為抗告。
三、如提起再抗告，應於收受送達後10日內向本院提出再抗告狀
    ，並繳納再抗告裁判費新臺幣1,000.元。
中    華    民    國    99    年    5     月    31    日
                          法院書記官  莊國南
 ┌───────────────────────────────┐
 │附表（99年度抗字第04號）：                                    │
 ├──┬──────┬─────┬──────┬─────┬──┤
 │編號│發   票   日│ 票面金額 │到   期   日│票      號│備考│
 │    │            │ (新臺幣) │            │          │    │
 ├──┼──────┼─────┼──────┼─────┼──┤
 │ １ │98年12月12日│ 150,000元│99年１月12日│TS 174464 │    │
 └──┴──────┴─────┴──────┴─────┴──┘

司法院資訊處製作；財團法人民間司法改革基金會備份。
